【裁判字號】    89,易緝,583
【裁判日期】    891115
【裁判案由】    竊盜
【裁判全文】
臺灣臺中地方法院刑事判決                        八十九年度易緝字第五八三號
    公  訴  人  臺灣台中地方法院檢察署檢察官
    被      告  乙○○
右列被告因竊盜案件，經檢察官提起公訴（八十九年度偵字第一八００號），本院判
決如左：
    主  文
乙○○攜帶兇器竊盜，處有期徒刑柒月。
    事  實
一、乙○○意圖為自己不法之所有，於民國（下同）八十九年一月十一日下午四時許
    ，攜帶其向友人借得，非其所有，客觀上足以對人之身體、生命造成威脅，可為
    兇器使用之五尺長割檳榔用之鐮刀一把，駕駛車號ＭＸ─七九三０號之廂型車，
    至採收權為甲○○所有之台中縣太平市○○路一八六號旁之檳榔園內，以上開鐮
    刀擅自割取檳榔，得手後，將竊得之檳榔置於上開駕駛之廂型車內，於同日下午
    四時三十分許，適甲○○到場發現報警處理，當場逮捕乙○○，扣得上開割檳榔
    用之鐮刀一把，並自廂型車內查獲乙○○竊得之檳榔約五千顆（價值新台幣約一
    萬元）。
二、案經台中縣警察局霧峰分局報請台灣台中地方法院檢察署檢察官偵查起訴。
    理  由
一、右揭犯罪事實，業據被告乙○○迭於警訊、偵查及本院審理時坦承不諱，核與被
    害人甲○○於警訊時指訴之情節相符，並有卷附贓物認領收據一紙及鐮刀一把扣
    案可資佐證。是事證明確，被告右揭犯行堪予認定。
二、按被告持以行竊之五尺長割檳榔用鐮刀，客觀上足以對人之生命、身體、安全造
    成威脅，具有危險性，可為兇器使用。被告持以行竊，核其所為，係犯刑法第三
    百二十一條第一項第三款之攜帶兇器竊盜罪。爰審酌被告犯罪之動機、目的，所
    竊得之檳榔約五千顆，價值約一萬元，業據被害人甲○○供明在卷，尚屬非多，
    及被告犯後坦承犯行，態度良好等一切情狀，量處如主文所示之刑。扣案之鐮刀
    一把，雖係被告竊盜所用之物，惟被告辯稱係向友人借得，非其所有，且非違禁
    物，爰不在此宣告沒收，附此敘明。
據上論斷，應依刑事訴訟法第二百九十九條第一項前段，刑法第三百二十一條第一項
第三款，判決如主文。
中      華      民      國      八十九      年    十一      月    十五  日
                                      臺灣臺中地方法院刑事第二庭
                                          法  官  吳  幸  芬
右正本證明與原本無異。
如不服本判決，應於判決送達後十日內，向本院提出上訴狀。
                                          書記官
中      華      民      國      八十九      年    十一      月    十六  日
附錄本案論罪科刑法條全文
刑法第三百二十一條
犯竊盜罪而有左列情形之一者，處六月以上五年以下有期徒刑：
一、於夜間侵入住宅或有人居住之建築物、船艦，或隱匿其內而犯之者。
二、毀越門扇、牆垣或其他安全設備而犯之者。
三、攜帶兇器而犯之者。
四、結夥三人以上而犯之者。
五、乘火災、水災或其他災害之際而犯之者。
六、在車站或埠頭而犯之者。
前項之未遂犯罰之。


司法院資訊處製作；財團法人民間司法改革基金會備份。
